臺灣板橋地方法院刑事判決　　　　　　　 94年度易字第690號
公　訴　人　臺灣板橋地方法院檢察署檢察官
被　　　告　乙○○
上列被告因違反商標法案件，經檢察官提起公訴（94年度偵字第
6677號），本院判決如下：
    主  文
乙○○連續明知為未得商標權人同意，於同一商品使用相同之註
冊商標之商品而販賣，處拘役伍拾日，如易科罰金，以佰元折
算壹日。
扣案如附表二所示之仿冒商標外套貳件、上衣貳拾柒件均沒收。
    事  實
一、乙○○明知如附表一所示之商標分別係義大利商固喜歡固喜
    公司、英商布拜里公司及英商奧佛雷旦喜股份有限公司向前
    經濟部中央標準局（民國88年1 月26日改制為經濟部智慧財
    產局）申請註冊，取得商標專用權，指定使用於各種衣服、
    運動服等類別之專用商品（商標名稱、圖樣、專用期限及專
    用商品均詳如附表一所示），現仍在商標專用期間，未經商
    標專用權人之授權，不得於同一或類似商品使用相同或近似
    之商標圖樣，亦不得販賣使用相同或近似商標之同一或類似
    商品。詎乙○○未經取得許可或授權，明知某真實姓名年籍
    不詳之成年男子所販售，使用相同於上開註冊商標圖樣之外
    套、上衣，為未經授權之使用仿冒商標圖樣商品，竟仍意圖
    營利，自94年1 月間某日起，基於販賣仿冒商標商品之概括
    犯意，以每件新臺幣（下同）六百元之價格向該不詳男子購
    入上開仿冒商品，並自購入之日起，連續在臺北縣三重市○
    ○路○段167 巷38號（幸福市場內）其所擺設之攤位，以每
    件九百元之價格出售予不特定人賺取差價牟利，約已陸續售
    出十餘件。嗣於94年3 月9 日上午10時55分許，在上址為警
    查獲，並扣得如附表二所示仿冒上開商標之外套、上衣共二
    十九件等物。
二、案經內政部警政署保安警察第二總隊第一大隊第二中隊報請
    臺灣板橋地方法院檢察署檢察官偵查起訴。
    理  由
一、訊據被告乙○○固坦承於上列時、地以上開價格販入、售出
    前揭仿冒商品之事實，惟矢口否認有何違反商標法之犯行，
    辯稱：不知所販入之商品係仿冒商標之商品云云。經查：
  (一)被告所販賣之前揭商品為未經商標權人之同意，於同一商品
    使用相同於如附表一所示註冊商標之仿冒商品等情，業據證
    人甲○○於警詢中證述甚詳，並有薈萃商標協會臺灣聯絡處
    鑑定證明書、扣押物品目錄表各一紙、經濟部智慧財產局商
    標資料檢索服務查詢表三紙、現場及扣案物品相片十四幀附
    卷可稽，被告對其所販賣者確為仿冒商品乙節亦不表爭執（
    參見本院94年7 月13日準備程序筆錄第3 頁），是此部分之
    事實堪以認定。
  (二)被告雖以前揭語詞置辯，然查本案遭仿冒者為「GUCCI 」、
    「BURBERRY」、「dunhill 」等世界著名商標，常見使用於
    衣服、皮飾類等商品，商品售價不斐，並有一定之行銷通路
    ，此為一般稍具社會經驗者所知之事實，被告亦自承於93
    年8 、9 月間開始在上址擺攤前，曾開店經營服飾業約一年
    時間，對此自應有所知悉；而扣案外套、上衣依前揭鑑定證
    明書所示，品質粗劣，被告又以遠低於市價之價格販入、售
    出，貨品來源更非向固定之行銷通路進貨，而係向連真實姓
    名、年籍均不知之不詳男子購入，以被告為具服飾業從業人
    員經驗之身分觀之，顯對前揭商品並非原廠所生產，而係品
    質低劣、來路不明、以低價銷售之仿冒商品乙節，知之甚詳
    ，是其所辯顯係卸責之詞，不足採信。
  (三)據此，本案事證明確，被告犯行堪以認定。
二、核被告所為，係犯商標法第82條之販賣仿冒商標商品罪。被
    告以一販賣行為，侵害數商標專用權人之權利，為同種想像
    競合犯，應依刑法第55條前段之規定從一重處斷。又被告先
    後多次販賣行為，時間緊接，方法相同、所犯係犯罪構成要
    件相同之罪名，顯係基於概括犯意反覆為之，應依刑法第56
    條連續犯之規定論以一罪，並加重其刑。本院爰審酌被告並
    無前科，有臺灣高等法院被告前案紀錄表乙份在卷可按，素
    行尚可，其犯罪之動機在於轉賣圖利、犯罪手段，及所販賣
    之仿冒商品包含已售出及扣案者約四十餘件，情節尚非甚重
    ，暨犯罪後僅坦承部分犯行之態度等一切情狀，量處如主文
    所示之刑，並諭知易科罰金之折算標準。末查扣案如附表二
    所示仿冒上開商標之外套二件、上衣二十七件，均係被告違
    犯商標法第82條之罪所販賣之仿冒商品，依同法第83條規定
    ，不問屬於犯人與否，均應宣告沒收之。
據上論斷，依刑事訴訟法第299 條第1 項前段，商標法第82條、
第83條，刑法第11條前段、第56條、第55條前段、第41條第1 項
前段，罰金罰鍰提高標準條例第2 條，判決如主文。
本案經檢察官丙○○到庭執行職務。
中　　華　　民　　國　　94　　年　　9 　　月　　27　　日
                  刑事第十八庭審判長法　官 李 幼 妃
                                    法  官 鄭 燕 璘
                                    法  官 張 紹 省
以上正本證明與原本無異。
如不服本判決應於送達後十日內向本院提出上訴狀。
                                    書記官 周 雅 玲
中　　華　　民　　國　　94　　年　　9 　　月　　27　　日
附錄本案論罪科刑法條全文：
商標法第81條未得商標權人或團體商標權人同意，有下列情形之
一者，處三年以下有期徒刑、拘役或科或併科新臺幣二十萬元以
下罰金：
一於同一商品或服務，使用相同之註冊商標或團體商標者。
二  於類似之商品或服務，使用相同之註冊商標或團體商標，有
    致相關消費者混淆誤認之虞者。
三  於同一或類似之商品或服務，使用近似於其註冊商標或團體
    商標之商標，有致相關消費者混淆誤認之虞者。
商標法第82條明知為前條商品而販賣、意圖販賣而陳列、輸出或
輸入者，處一年以下有期徒刑、拘役或科或併科新臺幣五萬元以
下罰金。
